【裁判字號】    98,訴,4
【裁判日期】    980325
【裁判案由】    毒品危害防制條例
【裁判全文】
臺灣板橋地方法院刑事判決                 98年度訴字第4號
公  訴  人  臺灣板橋地方法院檢察署檢察官
被      告  甲○○
                      樓
                    （另案於臺灣臺北監獄臺北分監執行中）
上列被告因違反毒品危害防制條例案件，經檢察官提起公訴（97
年度毒偵字第7841號），被告於本院準備程序中就被訴事實均為
有罪之陳述，經詢問當事人意見，合議庭裁定由受命法官依簡式
審判程序獨任審理，本院判決如下：
    主  文
甲○○施用第一級毒品，處有期徒刑捌月。又施用第二級毒品，
處有期徒刑伍月。應執行有期徒刑壹年。
    事  實
一、甲○○前因施用毒品案件，經本院裁定送觀察、勒戒後，認
    有繼續施用毒品之傾向，令入戒治處所施以強制戒治，於民
    國94年3 月9 日執行完畢釋放。詎仍不知悔改，於強制戒治
    執行完畢釋放後5 年內，復基於施用第一級毒品海洛因及第
    二級毒品甲基安非他命之犯意，於97年8 月19日0 時20分許
    回溯26小時、96小時內之某時（均不含警力拘束期間），在
    臺北市某賓館內，分別以摻水後置於針筒內注射、置於玻璃
    球內燒烤吸食煙霧之方式，施用第一級毒品海洛因、第二級
    毒品甲基安非他命各1 次。嗣於97年8 月18日20時35分許，
    在臺北市中山區○○○路472 號為警盤查，經其同意後採尿
    送驗，檢驗結果呈嗎啡、甲基安非他命陽性反應而查獲。
二、案經臺北市政府警察局中山分局移請臺灣板橋地方法院檢察
    署檢察官偵查起訴。
    理  由
一、按本件被告甲○○所犯均係死刑、無期徒刑、最輕本刑為3
    年以上有期徒刑以外之罪，其於準備程序就前揭被訴事實均
    為有罪之陳述，經受命法官告知簡式審判程序之旨，並聽取
    其與公訴人之意見後，本院認無不得或不宜改依簡式審判程
    序進行之情形，爰依刑事訴訟法第273 條之1 第1 項規定，
    裁定本件由受命法官獨任進行簡式審判程序，合先敘明。
二、上揭事實，業據被告於本院審理時坦承不諱，且被告於97年
    8 月19日經警採尿送請台灣尖端先進生技醫藥股份有限公司
    檢驗之結果，呈嗎啡、甲基安非他命之陽性反應，有該公司
    97年8 月29日濫用藥物檢驗報告、臺北市政府警察局偵辦毒
    品案件尿液檢體委驗單各1 份在卷可憑，足認被告之自白與
    事實相符，本件事證明確，被告犯行洵堪認定。
三、按海洛因、甲基安非他命分別為毒品危害防制條例第2 條第
    2 項第1 款、第2 款所稱之第一、二級毒品，不得施用、持
    有。次按，犯毒品危害防制條例第10條施用第一級、第二級
    毒品之罪者，檢察官應聲請法院裁定，令被告入勒戒處所觀
    察、勒戒，經觀察、勒戒後，檢察官依據勒戒處所之陳報，
    認受觀察、勒戒人無繼續施用毒品傾向者，應即釋放，並為
    不起訴之處分；認受觀察、勒戒人有繼續施用毒品之傾向者
    ，檢察官應聲請法院裁定令入戒治處所強制戒治，其期間為
    6 個月以上，至無繼續強制戒治之必要為止，但最長不得逾
    1 年，強制戒治期滿，應即釋放，由檢察官為不起訴之處分
    。觀察、勒戒或強制戒治執行完畢釋放後，5 年內再犯第10
    條之罪者，應依一般刑事訴訟程序予以起訴論罪科刑，此觀
    諸毒品危害防制條例第20條第1 項、第2 項、第23條第1 項
    、第2 項規定自明。被告既有如犯罪事實欄所示觀察、勒戒
    及強制戒治之前科，有臺灣高等法院被告前案紀錄表1 份在
    卷可考，其於強制戒治執行完畢釋放後5 年內，再犯本件施
    用毒品案件，依前述規定自應予以起訴論罪科刑。是核被告
    所為，係犯毒品危害防制條例第10條第1 項、第2 項之施用
    第一、二級毒品罪。其持有第一、二級毒品之低度行為，應
    分別為施用第一、二級毒品之高度行為所吸收，不另論罪。
    被告所犯上開2 罪間，犯意各別，罪名不同，應分論併罰。
    又按刑法第47條第1 項所謂之「受有期徒刑之執行完畢」，
    就數罪併罰案件，係指所定之執行刑，執行完畢而言，如於
    定執行刑之前，因有一部分犯罪先確定，形式上予以執行，
    仍應依刑法規定定其應執行之刑，俟檢察官指揮執行「應執
    行刑」時，再就形式上已執行部分予以折抵，不能謂先確定
    之罪已執行完畢（最高法院96年度台非字第33號判決意旨參
    照）。經查，被告前因施用毒品案件，經本院以95年度訴緝
    字第268 號判處有期徒刑6 月確定，於96年6 月13日易科罰
    金（形式上）執行完畢（下稱前案）；被告復另因施用毒品
    案件，經臺灣士林地方法院以96年度訴字第624 號判處有期
    徒刑1 年，減為有期徒刑6 月確定（下稱後案），上開2 案
    件經臺灣士林地方法院以97年度聲減字第286 號將前案所判
    處之有期徒刑6 月減為有期徒刑3 月，並與後案合併定應執
    行刑為有期徒刑8 月確定，經折抵前述形式上已執行完畢之
    有期徒刑6 月後，所餘刑期即有期徒刑2 月現仍執行中（被
    告入監服刑之刑期起算日為97年8 月19日，另接續執行被告
    另案受宣告之有期徒刑10月，指揮書執畢日期為98年8 月18
    日），此有上開前案紀錄表在卷可參；揆諸前揭說明，本件
    被告前述受宣告之有期徒刑，自不能認其中一部已執行完畢
    ，是被告本件犯行，尚非屬受有期徒刑之執行完畢後，5 年
    內故意再犯者，自無從依刑法第47條第1 項規定論以累犯；
    公訴意旨認被告本件犯行應論以累犯，尚有誤會，併予敘明
    。爰審酌被告經觀察、勒戒、強制戒治及論罪科刑後，仍未
    能戒絕毒癮，顯見其戒絕毒癮之意念非堅，惟念其於犯罪後
    坦承犯行，態度良好，且施用毒品行為，乃屬對自身健康之
    戕害行為，及其犯罪動機、目的、手段等一切情狀，分別量
    處如主文所示之刑，並定應執行之刑，以資懲儆。
據上論斷，應依刑事訴訟法第273 條之1 第1 項、第284 條之1
、第299 條第1 項前段，毒品危害防制條例第10條第1 項、第2
項，刑法第11條前段、第51條第5 款，判決如主文。
本案經檢察官黃明絹到庭執行職務。
中    華    民    國    98    年    3     月    25    日
                  刑事第十九庭  法  官  楊筑婷
上列正本證明與原本無異。
如不服本判決，應於判決送達後10日內敘明上訴理由，向本院提
出上訴狀 (應附繕本)，上訴於臺灣高等法院。其未敘述上訴理
由者，應於上訴期間屆滿後20日內向本院補提理由書「切勿逕送
上級法院」。
                                書記官  林怡君
中    華    民    國    98    年    3     月    25    日
附錄本判決之論罪法條：
毒品危害防制條例第10條
施用第一級毒品者，處6 月以上5 年以下有期徒刑。
施用第二級毒品者，處3 年以下有期徒刑。


司法院資訊處製作；財團法人民間司法改革基金會備份。
